【裁判字號】    89,訴,284
【裁判日期】    890713
【裁判案由】    強盜等
【裁判全文】
臺灣彰化地方法院刑事判決                          八十九年度訴字第二八四號
    公  訴  人  臺灣彰化地方法院檢察署檢察官
    被      告  甲○○
    指定辯護人  本院公設辯護人  丁○○
右列被告因強盜案件，經檢察官提起公訴（八十八年度偵字第一一一二一號），本院
判決如左：
    主  文
甲○○攜帶兇器，因脫免逮捕，當場施以脅迫，處有期徒刑伍年貳月。
扣案之鐵鋸壹把沒收。
    事  實
一、甲○○有施用毒品及犯竊盜罪之前科，仍不知悔改，復意圖為自已不法之所有，
    於民國八十八年八月十七日上午十時四十分許，在彰化縣員林鎮○○里○○街七
    十五號乙○○住宅前，見丙○○未取下機車錀匙，即將所駕駛之車牌號碼ＬＡＩ
    ─五九九號重型機車（該係丙○○之夫魏紹堯所有）停放於該處，而進入黃宅，
    竟持其所有客觀上對人之身體、生命具有危險性之兇器鐵鋸一把，竊取前開車牌
    號碼ＬＡＩ─五九九號重型機車。甲○○得手後，甫發動機車欲離去之際，適為
    乙○○夫婦所發現而趨前拉住機車後方部位，經一陣爭拉，機車倒地，甲○○為
    脫免逮捕，竟當場打開前鐵鋸，並回頭對追捕之乙○○夫婦作勢加以脅迫之，惟
    因乙○○夫婦並不停止追捕，終經追逐約過六、七家店面距離後，始將甲○○逮
    獲，並報警前來處理。
二、案經彰化縣警察局員林分局報請台灣彰化地方法院檢察署檢察官偵查起訴。
    理  由
一、訊據被告甲○○固坦承於前揭時、地，持鐵鋸竊取機車及遭乙○○夫婦捕獲之事
    實，惟矢口否認其有為脫免逮捕而持鐵鋸作勢脅迫乙○○之舉，並辯稱：其未打
    開鐵鋸為作勢之動作，且其係當場被逮獲，並無追逃云云。然查：被告甲○○持
    鐵鋸竊取機車等情，業據被害人丙○○於警訊中，指陳綦詳，並有贓物認領保管
    單一紙、照片三幀在卷可稽。且被告甲○○為脫免逮捕，竟持鐵鋸而當場作勢脅
    迫等情，亦經證人即乙○○於警訊中證稱「（問：現場看見嫌犯即甲○○手持鐵
    鋸反抗？）答：是的」；於偵訊中證稱「嫌犯左手持鋸，跑到車上，發車想跑，
    我與我太太把車拉倒，嫌犯打開面向我，想嚇我們，我們還是往前衝要抓他，他
    轉頭跑了六、七家店面，：：後來說，不用追了，給你們抓」等語詳明，此外，
    復有鐵鋸一把扣案可佐。綜上，顯見被告甲○○所辯，係事後推諉之詞，不可採
    信。本件事證已臻明確，被告甲○○之犯行，洵堪認定。
二、查被告甲○○非但已著手實施竊盜行為，尚且將前開機車置於自已實力支配之下
    ，其竊盜行為已達既遂程度，另扣案之鐵鋸一把，外形非屬細小，且銳利而堅硬
    ，有照片一幀可佐，該鐵鋸於客觀上對人之身體、生命具有危險性，係屬兇器無
    誤，故核被告甲○○攜帶兇器竊盜，因脫免逮捕而當場對追捕之人以前揭兇器施
    以脅迫，係犯刑法第三百三十條第一項之加重強盜罪。公訴意旨依刑法第三百三
    十條第二項、第一項之加重強盜罪未遂罪斷，尚有未洽，起訴法條，應予變更。
    爰審酌被告係正處壯年時期之人，不思向上，非但持兇器竊取他人財物，且為脫
    免逮捕而當場對追捕之人以前揭兇器施以脅迫，嚴重危害國民財產法益及犯罪後
    ，猶一再飾詞圖卸，應予懲戒等一切情狀，量處如主文所示之刑。另扣案之鐵鋸
    一把係其所有，且為本件犯罪所用之物，已如上述，故依法併予宣告沒收。
據上論斷，應依刑事訴訟法第二百九十九條第一項前段、第三百條，刑法第三百二十
九條、第三百三十條第一項、第三十八條第一項第二款，判決如主文。
本案經檢察官陳燕瑩到庭執行職務。
中    華    民    國    八  十  九    年      七    月     十三       日
                                  臺灣彰化地方法院刑事第三庭
                                      法      官  洪  志  賢
右正本證明與原本無異。
如不服本判決，應於判決送達後十日內，向本院提出上訴狀（須附繕本）。
告訴人或被害人對於判決如有不服具備理由請求檢察官上訴者，其上訴期間之計算係
以檢察官收受判決正本之日期為準。
                                      法院書記官  洪  年  慶
中    華    民    國    八  十  九    年      七    月     十九       日
刑法第三百二十九條竊盜或搶奪，因防護贓物、脫免逮捕或湮滅罪證而當場施以強暴
、脅迫者、以強盜論。
刑法第三百三十條
犯強盜罪而有第三百二十一條第一項各款情形之一者，處五年以上十二年以下有期徒
刑。
前項之未遂犯罰之。


司法院資訊處製作；財團法人民間司法改革基金會備份。
